【裁判字號】    97,交聲,165
【裁判日期】    971020
【裁判案由】    違反道路交通管理處罰條例聲明異議
【裁判全文】
臺灣苗栗地方法院交通事件裁定         97年度交聲字第165號
移送機關    交通部公路總局新竹區監理所苗栗監理站
異  議  人
即受處分人  甲○○
上列異議人即受處分人因違反道路交通管理處罰條例案件，對於
交通部公路總局新竹區監理所苗栗監理站於民國97年7 月29日所
為之竹監苗字第裁54-DG0000000號處分（原舉發案號：桃警交相
字第DG0000000號）聲明異議，本院裁定如下：
    主  文
異議駁回。
    理  由
一、按汽車駕駛人，行車速度，超過規定之最高時速，或低於規
    定之最低時速，除有第43條第1 項第2 款情形外，處新臺幣
    1,200 元以上2,400 元以下罰鍰，並記違規點數1 點；對於
    行車速度超過規定之最高速限或低於規定之最低速限之違規
    行為，採用固定或非固定式科學儀器取得證據資料證明者，
    於一般道路須至少於100 公尺前，明顯標示之，道路交通管
    理處罰條例第40條、第63條第1 項第1 款、第7 條之2 第3
    項分別定有明文。
二、原處分機關意旨略以：異議人即受處分人甲○○所有車牌號
    碼N7M-621 號重型機車於民國97年6 月6 日23時49分許，行
    經桃園市○○路1558號前處，為桃園縣政府警察局桃園分局
    警備隊警員逕行舉發「速限50公里，經自動測速照相測得時
    速85公里，超速35公里，行車超速20公里以上40公里以下」
    違規；嗣異議人於應到案日期前提出申訴表示不服，經函請
    原舉發單位調查結果，仍認異議人確有前開違規行為，乃依
    道路交通管理處罰條例第40條、第63條第1 項第1 款暨違反
    道路交通管理事件統一裁罰標準及處理細則第41條第4 項規
    定，裁處異議人罰鍰新臺幣1,400 元，並記違規點數1 點（
    裁決書漏引道路交通管理處罰條例第63條第1 項第1 款），
    原處分並無不法等語。
三、聲明異議意旨略以：該張舉證照片之右側上方有一輛黑色的
    Honda Accord轎車，對於該測速照相器能否分辨為哪台車輛
    超速，及該測速照相器是否經過國家標準檢驗局檢驗通過，
    異議人均有所質疑；且異議人於員警以移動式雷達測速照相
    器拍下違規照片後，回頭檢視測速照相之設置地點，及其後
    數日重返原路段察之結果，發現該取締地點之前方100 公尺
    處並無擺放任何警告標示，因認超速判決所引用證據資料（
    相片）在取得方式上違法，為此提出異議，請求撤銷原處分
    等語。
四、經查：
（一）異議人於97年6 月6 日23時49分許騎乘車牌號碼N7M-621
      號重型機車，行經桃園市○○路1558號前處，經自動測速
      照相器測得時速85公里，超速35公里乙節，有桃園縣政府
      警察局桃警交相字第DG0000000 號舉發違反道路交通管理
      事件通知單暨採證照片、裁決書、送達證書各1 份在卷可
      稽，是異議人確實於上開時、地有超速35公里之違規事實
      ，足堪認定。
（二）異議人雖以前詞置辯，惟依據原舉發單位即桃園縣政府警
      察局桃園分局於97年7 月21日以桃園分交字第0971036874
      號函覆略以：「異議人指該舉證照片右上角另有一部自小
      客車與測速器是否檢驗通過等質疑事項，審據該雷達測速
      器經經濟部標準檢驗局檢定合格，核有合格證書（M0GA00
      00000A、M0GA0000000B），且員警舉發超速違規案件，於
      取締地點前方100 公尺前均依規定置放『前有測速取締』
      告示牌，檢視舉證照片違規車輛位於測速器設定點與其他
      車輛並無相關」等語，有上開書函1 份及原舉發單位提出
      之經濟部標準檢驗局雷達測速儀檢定合格證書影本1 份在
      卷可稽。按雷達測速儀係以雷射光束（不見光）直接瞄準
      行進中之車輛，屬「單點單台」之測速方式，車輛如有超
      出設定之速限即立刻鎖定，而雷射是屬於直線不易擴散的
      光束，車流量大小、旁邊是否另有他車行經，均不影響測
      速之準確性。且該儀器係以發射雷達波之方式感應測試，
      並已設定照相時速，行經之車輛如超過規定速度，即感應
      照相，而非以地面埋設感應線圈之方式，故車輛如靜止或
      未超過設定速度，該儀器則不會感應照相，足認該測速照
      相設備所攝得之照片，確屬可信。另參以本件雷射測速儀
      所測得異議人駕駛車輛時速為每小時85公里，亦未逾乎常
      情，是異議人泛稱測速照相器不準確云云，不足採信。
（三）又觀諸前開採證照片，車牌號碼N7M-621 號重型機車位置
      在照片之正中央，而照片中之違規時間及異議人之行車時
      速均清晰可辨，足徵本件違規照片係於機器有效期限內，
      依正常使用流程所拍攝，則原舉發警員取締本件異議人駕
      車超速違規應無誤判之虞。再參以本件原舉發單位於上開
      異議人違規時間執行取締違規照相勤務時，於服勤前業已
      將「前有測速取締」之告示牌懸掛於本件測速照相儀器設
      置地點前100 公尺處，藉以提醒車輛駕駛人注意，亦有桃
      園縣政府警察局桃分局受理人民申請（訴）案件答辯報告
      書暨現場照片1 張在卷可憑。核該標示距離拍照採證地點
      係為100 公尺前，符合上開道路交通管理處罰條例第7 條
      之2 第3 項規定，已足以提醒駕駛人於該路段應注意不得
      超速；異議人本應知悉並隨時保持不超越最高速限之速度
      行駛，卻仍超速行駛，是該超速違規之責任應歸於異議人
      甚為明確。從而，異議人有於上開路段超速行駛之行為，
      且經合法舉發一事堪予認定，本件事證明確，應依法論科
      。至異議人稱原舉發警員亦有違規停車乙節，自應由異議
      人敘明違規事實或檢具違規證據資料，逕向公路主管或警
      察機關檢舉，本院並無審究之餘地。況無論該警員是否違
      規，於本件異議人超速行駛之違規事實亦不生影響，異議
      人尚不得以警察有違規行為而主張其得以免責，附此敘明
      。
五、綜上所述，異議人確有前揭行車速度超過規定最高速限（20
    公里以上未滿40公里）之違規行為，原處分機關依道路交通
    管理處罰條例第40條、第63條第1 項第1 款（裁決書漏載）
    規定及違反道路交通管理事件統一裁罰基準表，裁處異議人
    罰鍰1,400 元，並記違規點數1 點，核無違誤，異議人之異
    議為無理由，應予駁回。
六、據上論斷，應依道路交通案件處理辦法第19條，裁定如主文
    。
中    華    民    國    97    年    10    月    20    日
                  交通法庭  法  官  林 卉 聆
上正本證明與原本無異。
如不服本裁定應於送達後5 日內向本院提出抗告狀。
                            書記官  楊 慧 萍
中    華    民    國    97    年    10    月    20    日


司法院資訊處製作；財團法人民間司法改革基金會備份。
